# 求教各位老师，广告代理公司收到广告公司的返点，如何记账

提问人：aaq 时间：2017-05-15 17:08:18
广告代理公司收到广告公司的返点，给广告公司开了发票，计入收入核算，有的老师说按照会计准则，返点应冲减成本，不能计入收入，可是现在已经给广告公司开了发票，该如何处理？

回答人：chenyiwei
要明确该代理公司的收入确认和计量模式是“总额法”还是“净额法”。如是“总额法”则应冲减成本（如满足条件则可以在期末对返点进行预估，按权责发生制原则确认）；如是“净额法”则确认为收入。

提问人：xuanai 时间：2017-06-26 21:56:17
请教陈版主，那么广告公司在已经知道有返点的情况下给广告代理公司开了全额的发票，并按照全额记了收入，等到代理公司将返点部分开票给广告公司，这样情况广告公司的收入做冲减处理，进入到进项税，这样处理合理吗？如果不处理怎么进行账务处理呢？

回答人：chenyiwei
该做法并不合理。如果是净额法，则一开始就需将返点确认为负债和冲减收入，而不是在收到代理商开出的发票时才这样做。

提问人：xuanai 时间：2017-06-27 22:30:16
谢谢陈版主，还要追加一个问题，就是按照全额给对方开票，按照开票记销项税，同时冲减收入是冲减销项还是作为进项抵扣呢？如果代理公司的返点发票又滞后性，今年开票明年的对方返点发票才开，那么暂估的返点税额作为未开票进项处理，还是抵减销项税处理呢？

回答人：chenyiwei
这种情况不能直接冲减销项税额，应作为暂估进项处理。